【裁判字號】    99,易,481
【裁判日期】    991215
【裁判案由】    贓物
【裁判全文】
臺灣基隆地方法院刑事判決               99年度易字第481號
公  訴  人  臺灣基隆地方法院檢察署檢察官
被      告  趙維漢
上列被告因贓物案件，經檢察官提起公訴（99年度偵字第4181號
），本院判決如下：
    主  文
趙維漢收受贓物，累犯，處有期徒刑伍月，如易科罰金，以新台
幣壹仟元折算壹日。
    事實及理由
一、趙維漢前因竊盜案件，經本院以94年度易字第234 號判決判
    處有期徒刑3 月，上訴後，經臺灣高等法院以94年度上易字
    第1996號判決上訴駁回確定，後於95年3 月16日易科罰金執
    行完畢。詎其明知真實姓名年籍不詳之成年人，所提供之車
    牌號碼DWJ-151 號機車，係來路不明之贓物（為謝佩倪所有
    ，前於98年9 月15日7 時30分許，在臺北市大安區市○○道
    ○ 段246 號前發現遭竊），仍基於收受贓物之犯意，於98年
    9 月15日後至同年11月19日間某時刻，在台灣地區某處予以
    收受。其於收受上揭贓車後為躲避追緝，旋即改懸掛其於96
    年間向友人薛文彬買受車牌號碼DTF-303 號機車之車牌，供
    己騎乘之用。嗣於98年11月19日下午3 時許，趙維漢騎乘謝
    佩倪所有上揭機車（懸掛號碼DTF- 303號車牌），行經基隆
    市○○區○○路52號處，因逆向違規行駛為警攔查，始循線
    查知上情。
二、案經臺灣基隆地方法院檢察署檢察官簽分後偵查起訴。
    理  由
壹、證據能力部分：
一、按被告以外之人於審判外之言詞或書面陳述，除法律有規定
    者外，不得作為證據。被告以外之人於審判外之陳述，雖不
    符前4 條之規定，而經當事人於審判程序同意作為證據，法
    院審酌該言詞陳述或書面陳述作成時之情況，認為適當者，
    亦得為證據。當事人、代理人或辯護人於法院調查證據時，
    知有第159條第1項不得為證據之情形，而未於言詞辯論終結
    前聲明異議者，視為有前項之同意。刑事訴訟法第159條第1
    項、第159 條之5 分別定有明文。經查，被告對於證人謝佩
    倪於警詢、證人薛文彬於偵查中之證言認無意見，復本院認
    其作成之情形並無不當之情事，經審酌後認為適當，故證人
    薛文彬、謝佩倪前開審判外之陳述得為證據，合先敘明。
二、卷附贓物認領保管單、失車－唯讀案件基本資料、基隆市警
    察局車輛尋獲電腦輸入單、車籍查詢－基本資料詳細畫面、
    買賣同意書訂金5000元資料、車號DTF －303 註銷及登報暨
    收據資料、違規照片資料、違規罰單、現場照片、扣案鑰匙
    2 支、車牌1 面等，均與本案事實具有自然關聯性，復分屬
    書證及物證性質，且查無事證足認有違背法定程序或經偽造
    、變造所取得之情事，而被告對此部分之證據能力亦不爭執
    ，是堪認均有證據能力。
貳、本案實體部分
一、訊據被告矢口否認有上揭收受贓物之犯行，辯稱：伊前有向
    薛文彬買1 台中古機車、向基隆市東橋機車行買1 台中古機
    車，另向基隆市○○路機車行買1 台報廢無引擎之機車，其
    中向基隆市東橋機車行買的機車已因酒駕遭查扣，本件因逆
    向違規為警查獲時所騎乘之機車，是伊後來在住處地下室拆
    解上揭中古機車剩餘零件組裝而成，伊不知道本件機車之引
    擎已被不詳人士更換，因為伊放在住處地下室之物品很多都
    遭竊云云。經查：
（一）謝佩倪所有之車號DWJ-151 號輕型機車，於98年9 月15日
      7 時30分許，因停放在臺北市大安區市○○道○ 段246 號
      處發現遭竊之事實，業據證人謝佩倪於警詢及本院審理時
      中證述在卷明確（詳98年度偵字第5140號偵查卷第10頁、
      本院99年12月1 日審判筆錄），並有贓物認領保管單、失
      車－唯讀案件基本資料、基隆市警察局車輛尋獲電腦輸入
      單、車籍查詢－基本資料詳細畫面等附卷可稽。又被告於
      98年11月19日15時許，騎乘謝佩倪上揭遭竊機車，並改懸
      掛其向薛文彬購買車牌號碼DTF- 303號機車之車牌，於行
      經基隆市○○區○○路52號前，因逆向違規行駛為警攔查
      等情，亦據被告供承在卷，是被告持有並騎乘贓車之事實
      堪予認定。
（二）又證人謝佩倪於本院審理時證述：警員通知伊領回遭竊機
      車時，伊發現原機車外觀與顏色均已不同，且非懸掛原本
      之車牌，伊之機車原為銀色，但領回時則變為白色，機車
      後照鏡亦遭更換，車前菜籃被拿掉，坐墊後方之車尾也有
      改過，且鎖頭被更換，無法騎乘，是警員告知查獲機車之
      引擎號碼與伊遭竊機車之引擎號碼相同，經伊核對引擎號
      碼無誤才確認是伊的機車等語（詳本院99年12月1 日審判
      筆錄），而被告亦坦承查獲機車為其組裝之事實，堪認查
      獲贓車已遭被告拆解外殼並組裝，且不易辨識原車款。惟
      證人謝佩倪遭竊之機車引擎能夠發動並供被告騎乘，已如
      前述，則苟被告前購入之中古機車遭竊，按理竊賊應無另
      放置有用且有價值之謝佩倪遭竊機車予被告之情事。況被
      告亦供承其向東橋機車行、薛文彬買之中古機車各有好幾
      支鑰匙，扣案鑰匙是伊另外買的等語（詳本院99年度易字
      第9 號刑事卷第140 頁），可悉被告持有其購入中古機車
      之鑰匙，如其放置在地下室之機車被掉包，被告於組裝後
      欲騎乘之際，應已知悉有異，否則何庸另購買扣案之機車
      鑰匙，足認被告所辯，悖離常情，不足為採。復佐以查獲
      之贓車已遭被告拆解外殼並組裝，適足反徵被告知悉查獲
      機車來源有問題，始令被告大費周章改變原機車外觀，以
      免遭查獲。雖被告未供出查獲機車之來源，然證人謝佩倪
      遭竊之機車既係有相當價值之動產，應非被告隨處可拾獲
      ，足認被告係自不詳人處取得，殆無疑義。
  綜上，被告主觀上明知原懸掛車牌號碼DWJ-151 號輕型機車係
  來歷不明之贓車，猶向真實姓名年籍不詳成年人收受乙節，事
  甚明灼。被告所辯，為臨訟杜撰之詞，不足為採。本案事證明
  確，被告犯行，堪予認定，應依法論科。
二、核被告所為，係犯刑法第349 條第1 項之收受贓物罪。被告
    有上開事實一所載犯罪之科刑及刑之執行完畢情形，此有臺
    灣高等法院被告前案紀錄表在卷可稽，其受有期徒刑執行完
    畢後5 年內，故意再犯有期徒刑以上之上開罪，為累犯，應
    依刑法第47條第1 項之規定，加重其刑。爰審酌被告之素行
    ，犯罪之動機、目的、手段、品行、智識程度、手段、所生
    危害及犯罪後之態度等一切情狀，量處如主文所示之刑，並
    諭知易科罰金之折算標準。
據上論斷，應依刑事訴訟法第284 條之1 、第299 條第1 項前段
，刑法第349 條第1 項、第47條第1 項、第41條第1 項前段，刑
法施行法第1 條之1 第1 項、第2 項前段，判決如主文。
本案經檢察官陳佳宏到庭執行職務。
中    華    民    國    99    年    12    月    15    日
                  刑事第三庭法  官   黃梅淑
以上正本證明與原本無異。
如不服本判決應於收受送達後10日內向本院提出上訴書狀，並應
敘述具體理由；其未敘述上訴理由者，應於上訴期間屆滿後20日
內向本院補提理由書(均須按他造當事人之人數附繕本)「切勿逕
送上級法院」。
中    華    民    國    99    年    12    月    15    日
                            書記官   丁妍君
附錄本判決論罪科刑法條：
刑法第349 條第1 項
收受贓物者，處3 年以下有期徒刑、拘役或500 元以下罰金。

司法院資訊處製作；財團法人民間司法改革基金會備份。
